【裁判字號】    89,易,1605
【裁判日期】    900614
【裁判案由】    傷害等
【裁判全文】
臺灣彰化地方法院刑事判決                        八十九年度易字第一六五號
    公  訴  人  臺灣彰化地方法院檢察署檢察官
    被      告  乙○○
    選任辯護人  黃燕光律師
右列被告因傷害等案件，經檢察官提起公訴（八十八年度偵字第一０八四０號），本
院判決如左：
        主  文
乙○○公然侮辱人，處罰金佰元，如易服勞役，以佰元折算壹日。
被訴傷害部分無罪。
        事  實
一、乙○○於民國八十八年十月九日下午三時十五分許，在彰化縣大村鄉○○村○○
    路○段一一九號勝威橡膠股份有限公司（現改名泰崑工業股份有限公司），因家
    族事業糾紛，與兄嫂丙○○口角，竟於多數人旁觀得共見共聞之情狀下，罵以「
    瘋女人」，足以貶損人格之話語公然侮辱之，以回應丙○○所罵「瘋豬哥」之話
    語。
二、案經丙○○訴請彰化縣警察局員林分局報由台灣彰化地方法院檢察署檢察官偵查
    起訴。
        理  由
有罪部分：
一、訊據被告乙○○，對於前開犯罪事實答稱，是丙○○先罵伊，那種情況，伊也不
    敢說沒有回罵等語。經查，前開犯罪事實，業據告訴人丙○○指訴綦詳，核與現
    場證人黃新旭警訊證述之詞相合，並以被告於警、偵訊中亦均自承係因氣憤回
    罵等語，事證明確，被告犯行堪予認定。
二、核被告所為，係犯刑法第三百零九條第一項公然侮辱罪。爰審酌被告犯罪之動機
    、目的、手段、所造成之危害及犯後態度等一切情狀，量處如主文所示之刑，並
    諭知易服勞役之折算標準，以示懲儆。
無罪部分：
一、公訴意旨略以：被告於前開時、地與丙○○互罵後，旋見丙○○與其子李俊翰欲
    將前開公司所有，車牌號碼ＱＫ─三八八一號貨車駛離而加以阻止，與丙○○發
    生拉扯，竟基於傷害犯意，出手傷及丙○○之胸、背部，致丙○○受有胸部及背
    部挫傷疼痛等傷害，因認被告涉犯刑法第二百七十七條第一項傷害罪嫌。
二、公訴人認被告有前開傷害犯行，係以犯罪事實業據告訴人丙○○指訴歷歷，核與
    李俊翰證述相合，復有診斷書在卷可憑，且以到場處理之警員馬政雄亦證述，
    被告確有與丙○○拉扯等語，堪信告訴人所陳非虛為論據。
三、訊據被告堅詞否認有傷害丙○○之犯行，辯稱，當時丙○○一直靠過來要給伊打
    ，伊一直退，退到前開貨車旁，伊以手打車窗玻璃，但真的沒打丙○○等語。經
    查，核與證人黃新旭於警訊、李珠玉於偵訊及丁○○、賴素獎於本院調查、審理
    時證述之詞相合。雖告訴人質以，賴素獎與黃新旭夫婦與被告係姑表關係，李珠
    玉為被告之母，丁○○係被告之弟媳，證言自有所偏；惟衡以在場處理之警員馬
    政雄所證述，被告有打車窗，與告訴人有互罵、拉扯，但未見出手打告訴人等語
    ，亦明指被告無出手打告訴人之行為；更依一般常情，人民殆無漠視在場警員之
    存在，而當著警員面犯罪，甘冒為現行犯遭逮捕之險之理，足見前開有利於被告
    之證言應堪採信。反以告訴人之夫甲○○與之子李俊翰，雖證述與告訴人所指訴
    之受傷情節相合，但此不利於被告之證詞，足因證人與告訴人係屬配偶、母子至
    親，容信有附和之疵，未足遽採。另告訴人所提出之驗傷診斷書，經訊據其就診
    之伍倫綜合醫院醫師吳皙守證述，係憑告訴人主述，其沒有看到告訴人的身體有
    明顯外傷，所以病歷表上只記載疼痛及挫傷等語，並提出病歷資料附卷供稽，足
    徵告訴人確否受有傷害尚堪置疑。故綜上，本院因認此傷害罪嫌部分被告所辯可
    加採信，公訴人所認尚有未洽，此傷害罪嫌部分被告犯罪不能證明，應依法諭知
    無罪之判決。
據上論斷，應依刑事訴訟法第二百九十九條第一項前段、第三百零一條第一項，刑法
第三百零九條第一項、第四十二條第二項，罰金罰鍰提高標準條例第一條前段、第二
條，判決如主文。
中      華      民      國      九十      年      六      月    十四    日
                                臺灣彰化地方法院刑事第三庭
                                  法      官    洪  榮  謙
右正本證明與原本無異。
如不服本判決，應於判決送達後十日內向本院提出上訴狀（須附繕本）。
告訴人或被害人對於判決如有不服具備理由請求檢察官上訴者，其上訴期間之計算係
以檢察官收受判決正本之日期為準。
                                  法院書記官    張  木  松
中      華      民      國      九十      年      六      月   二十一   日
刑法第三百零九條
公然侮辱人者，處拘役或三百元以下罰金。
以強暴犯前項之罪者，處一年以下有期徒刑、拘役或五百元以上罰金。


司法院資訊處製作；財團法人民間司法改革基金會備份。
